【裁判字號】    95,上訴,579
【裁判日期】    950518
【裁判案由】    毒品危害防制條例
【裁判全文】
臺灣高等法院臺中分院刑事判決         95年度上訴字第579號
上  訴  人  臺灣彰化地方法院檢察署檢察官
被      告  甲○○
上列上訴人因被告違反毒品危害防制條例案件，不服臺灣彰化地
方法院94年度訴字第1929號中華民國94年12月20日第一審判決（
起訴案號：臺灣彰化地方法院檢察署94年度毒偵字第4781號），
提起上訴，並經臺灣彰化地方法院檢察署檢察官移送本院併案審
理（94年度毒偵字第6091號），本院判決如下：
    主  文
原判決撤銷。
甲○○連續施用第一級毒品，累犯，處有期徒刑拾壹月；扣案之
注射針筒伍支均沒收。
    事  實
一、甲○○前於民國82年5月13日，因違反肅清煙毒條例案件，
    經本院判處有期徒刑3年1月確定，復於84年1月8日，再因違
    反肅清煙毒條例案件，經原審法院判處有期徒刑3年3月確定
    ，2案接續執行後，於86年2月15日獲假釋出獄，迄90年1月
    18日保護管束期滿縮短刑期執行完畢。又其於91年間，因施
    用毒品案件，經原審法院裁定送觀察、勒戒後，認無繼續施
    用毒品之傾向，於92年1月23日執行完畢釋放後，由臺灣彰
    化地方法院檢察署檢察官於同日以91年度毒偵字第2539號為
    不起訴處分確定。詎甲○○仍不知悔改，未能戒除毒癮，於
    前揭觀察、勒戒處分執行完畢釋放後5年內，復基於施用第
    一級毒品海洛因之概括犯意，自94年7月間某日起至94年11
    月29日上午9時許止，在其位於彰化縣鹿港鎮詔安里某旦巷
    62號住處，除94年8月17日晚間10時許係以將海洛因摻入香
    菸中點燃後吸食之方式，其餘均係以將海洛因加水稀釋後，
    以注射針筒注射血管之方式，連續施用第一級毒品海洛因多
    次。嗣先於94年8月20日上午7時10分許，經警持原審法院核
    發之搜索票前往其上址住處搜索後，扣得甲○○所有供施用
    第一級毒品海洛因所用之注射針筒4支，且經取得甲○○之
    同意後採尿送驗，發現其尿液呈嗎啡陽性反應，始查悉上情
    ；復於94年11月30日下午2時50分許，在彰化縣鹿港鎮○○
    里○○路體育場內為警查獲，並扣得甲○○所有供施用第一
    級毒品海洛因所用之注射針筒1支。
二、案經彰化縣警察局鹿港分局報請臺灣彰化地方法院檢察署檢
    察官偵查起訴及移送併辦。
    理  由
一、上開事實，業據被告甲○○分別於警詢、檢察官訊問及原審
    審理時供承不諱，而其先後二次經警採集其尿液送請檢驗結
    果，均呈有嗎啡陽性反應，此分別有彰化縣警察局鹿港分局
    委託檢驗尿液代號與真實姓名對照表2紙、詮昕科技股份有
    限公司於94年10月5日出具之濫用藥物尿液檢驗報告及彰化
    縣衛生局於94年12月12日出具之煙毒尿液檢驗成績書各1紙
    附卷可稽。此外，復有被告所有供注射海洛因用之注射針筒
    5支足資佐證。是被告自白其有連續施用第一級毒品海洛因
    之犯行，應堪信為真實。又被告前於91年間，因施用毒品案
    件，經原審法院裁定送觀察、勒戒後，認無繼續施用毒品之
    傾向，於92年1月23日執行完畢釋放後，由臺灣彰化地方法
    院檢察署檢察官於同日以91年度毒偵字第2539號為不起訴處
    分確定等情，有臺灣彰化地方法院檢察署刑案資料查註紀錄
    表及臺灣高等法院被告前案紀錄表等附卷可憑。是被告前因
    施用毒品案件，於觀察、勒戒期滿執行完畢後，5年內再犯
    本件毒品危害防制條例第10條之罪，本案事證明確，被告犯
    行至堪認定。
二、核被告所為，係犯毒品危害防制條例第10條第1項施用第一
    級毒品罪。其非法持有海洛因之低度行為，應為施用之高度
    行為所吸收，不另論罪。被告先後多次施用第一級毒品海洛
    因之行為，時間緊接，所犯罪名之構成要件相同，顯係基於
    概括之犯意反覆為之，應依連續犯之規定論以一罪，並依法
    加重其刑。且被告前於82年5月13日，因違反肅清煙毒條例
    案件，經本院判處有期徒刑3年1月確定，復於84年1月8日，
    再因違反肅清煙毒條例案件，經原審法院判處有期徒刑3年3
    月確定，2案接續執行後，於86年2月15日獲假釋出獄，迄90
    年1月18日縮短期滿執行完畢，有上開臺灣彰化地方法院檢
    察署刑案資料查註紀錄表及臺灣高等法院被告前案紀錄表等
    在卷可佐，其受此有期徒刑執行完畢後，5年以內再犯有期
    徒刑以上之罪，應依累犯規定遞加重其刑。又檢察官僅就被
    告於94年8月20日前4日之不詳時間施用海洛因1次之犯行起
    訴，惟被告於前開期間以外之施用第一級毒品犯行，雖未據
    公訴人起訴，然該部分之犯行，與經起訴之犯罪事實，有連
    續犯之裁判上一罪關係，自為本件起訴效力所及，且經檢察
    官移送併案審理，本院自得併予審究。原判決對被告論罪科
    刑，固非無見，惟查：(一)原審法院僅就被告於94年8月17日
    晚間10時許在其住處施用海洛因1次之犯行審判，其餘犯行
    未及併予審理，尚有未洽；(二)再者，關於被告於94年8月20
    日上午7時10分許為警查扣之注射針筒4支，被告於原審94年
    12月6日審理時供稱：「這是之前施用所留下來的，這次（
    指94年8月17日晚間10時許之犯行）我沒有使用針筒，這次
    我是用摻入香煙的」等語（見原審卷第25頁），而於94年11
    月30日警詢時供稱：「（我）於民國81年間開始施用海洛因
    ，．．．施用方法是將海洛因置入注射針筒內再摻與水後，
    注射左手臂血管進入體內」等語（見94年度毒偵字第6091號
    卷第11頁）等語，可見該4支注射針筒亦係被告所有供其施
    用第一級毒品所用之物，原判決未併予宣告沒收，亦難稱妥
    適。而檢察官提起上訴，請求本院將上開原審未及審判部分
    併予審判乙情，其上訴應有理由，且原判決另有上開其餘可
    議之處，自應由本院將原判決予以撤銷改判。爰審酌被告之
    品行、犯罪之動機、目的、施用毒品係自戕身心，且曾因施
    用毒品而送觀察、勒戒處分，猶不知悔改，未能戒除毒癮，
    竟又再度施用第一級毒品，顯乏禁絕毒害之決心暨其犯後尚
    知坦承犯行等一切情狀，量處如主文第2項所示之刑，以示
    懲儆。至扣案之海洛因注射針筒5支，係被告所有供其施用
    第一級毒品所用之物，業據被告供明在卷，應依刑法第38條
    第1項第2款之規定宣告沒收。
三、被告經合法傳喚，無正當理由不到庭，爰不待其陳述逕為判
    決。
據上論斷，應依刑事訴訟法第371條、第369條第1項前段、第364
條、第299條第1項前段，毒品危害防制條例第10條第1項 ，刑法
第11條、第56條、第38條第1項第2款，判決如主文。
本案經檢察官乙○○到庭執行職務。
中    華    民    國    95    年    5    月    18     日
            刑事第七庭  審判長法  官  林  榮  龍
                              法  官  江  錫  麟
                              法  官  許  秀  芬
上列正本證明與原本無異。
如不服本判決應於收受送達後十日內向本院提出上訴書狀，其未
敘述上訴之理由者並得於提起上訴後十日內向本院補提理由書（
均須按他造當事人之人數附繕本）。
                              書記官    瑞  芳
中    華    民    國    95    年    5    月    19     日
毒品危害防制條例第10條第1項：
施用第一級毒品者，處六月以上五年以下有期徒刑。
                                                      Ａ


司法院資訊處製作；財團法人民間司法改革基金會備份。
